臺灣臺中地方法院刑事判決　　　　　　100年度交訴字第270號
公　訴　人　臺灣臺中地方法院檢察署檢察官
被　　　告　蔣維哲
上列被告因公共危險案件，經檢察官提起公訴（100年度偵字第
12056號），被告在本院準備程序進行中就被訴事實為有罪之陳
述，受命法官於告知簡式審判程序之旨，並聽取當事人之意見後
，本院合議庭裁定由受命法官獨任依簡式審判程序，判決如下：
    主    文
蔣維哲犯肇事致人傷害逃逸罪，累犯，處有期徒刑柒月。
    事  實
一、蔣維哲前於民國98年間，因施用毒品案件，經本院於98年7
    月20日，以98年度訴字第1883號判處有期徒刑9月確定，甫
    於99年6月13日執行完畢。詎仍不知悔改，於100年4月29日
    上午7時32分許，駕駛車牌號碼NC-3186號自用小客車，沿臺
    中市清水區鎮○○路前某巷道由西往東方向行駛，行經該巷
    道與鎮○○路○○路口（即鎮○○路158號前）時，欲左轉
    往北行駛之際，適有許裕安騎乘車牌號碼606 -BTZ號普通重
    型機車，沿鎮○○路由北往南方向直行，因閃避不及，兩車
    發生碰撞，許裕安因而人車倒地，受有左眼鈍傷併結膜下出
    血、右肩部鈍傷2×3cm壓痛、右大腿瘀傷5×15公分、右肘
    （2.0×2.5公分，3×3.5公分）擦傷及右手臂近外側擦傷（
    2×3公分）等傷害（過失傷害部分，未據告訴）。詎蔣維哲
    知悉其已駕車肇事致許裕安受傷，竟未下車查看，對許裕安
    採取救護或其他必要措施，復未向警察機關報告，亦未留下
    任何聯絡方式，即基於肇事逃逸之犯意，未經許裕安同意，
    旋即駕車駛離肇事現場。嗣經警據報至現場處理，始查悉上
    情。
二、案經臺中市政府警察局清水分局報告臺灣臺中地方法院檢察
    署檢察官偵查起訴。
    理  由
壹、程序方面：
一、按除被告所犯為死刑、無期徒刑、最輕本刑為3年以上有期
    徒刑之罪或高等法院管轄第一審案件者外，於法院行準備程
    序進行中，被告先就被訴事實為有罪之陳述時，審判長得告
    知被告簡式審判程序之旨，並聽取當事人、代理人、辯護人
    及輔佐人之意見後，裁定進行簡式審判程序；且受命法官行
    準備程序，與法院或審判長有同一之權限；又簡式審判程序
    之證據調查，不受刑事訴訟法第159條第1項、第161條之2、
    第161條之3、第163條之1及第164條至第170條規定之限制，
    刑事訴訟法第273條之1第1項、第279條第2項前段、第273條
    之2分別定有明文。
二、查本件被告蔣維哲所犯為死刑、無期徒刑、最輕本刑為3年
    以上有期徒刑以外之罪，且非高等法院管轄第一審之案件，
    經本院合議庭裁定由受命法官行準備程序時，被告就被訴事
    實為有罪之陳述後，復經本院合議庭裁定由受命法官獨任行
    簡式審判程序，是其證據之調查，自不受刑事訴訟法第159
    條第1項、第161條之2、第161條之3、第163條之1及第164條
    至第170條規定之限制，合先敘明。
貳、實體方面：
一、現行刑事訴訟法為保障被告之反對詰問權，排除具有虛偽危
    險性之傳聞證據，以求實體真實之發見，於該法第159條第1
    項明定被告以外之人於審判外之言詞或書面陳述，除法律有
    規定者外，不得作為證據。本件檢察官及被告於本院準備程
    序及審理程序中，並未就本案卷內證據資料之證據能力提出
    爭執，且迄於言詞辯論終結前，均未主張有刑事訴訟法第15
    9條第1項不得為證據之情形，應認均已同意本案卷內之證據
    資料均得作為本案證據，且經本院審酌後，認無不適當之情
    形，是本案卷內之證據均有證據能力，合先敘明。
二、認定犯罪事實所根據的證據及理由：
  (一)被告蔣維哲於本院審理中坦白承認確有於上開時、地駕駛車
    輛肇事未停留現場等待員警到場處理即駕車離去之逃逸事實
    ，核與被害人許裕安陳述情節相符。
  (二)被害人許裕安因此車禍事故致分別受有左眼鈍傷併結膜下出
    血、右肩部鈍傷、右大腿瘀傷、右肘擦傷及右手臂近外側擦
    傷等傷害，亦有光田醫療社團法人光田綜合醫院診斷證明書
    附卷可憑。
  (三)復有員警職務報告、道路交通事故現場圖、道路交通事故調
    查報告表(一)(二)及現場照片6張等存卷可參。
  (四)本件事證明確，被告犯行洵堪認定。
三、論罪科刑的理由：
  (一)核被告所為，係犯刑法第184條之4肇事致人傷害逃逸罪。
  (二)被告前受如事實欄所載刑之宣告及執行完畢，此有臺灣高等
    法院被告前案紀錄表及臺灣臺中地方法院檢察署刑案資料查
    註紀錄表在卷足憑，其前受有期徒刑執行完畢，於5年內再
    故意犯本件最重本刑為有期徒刑以上之罪，為累犯，應依刑
    法第47條第1項之規定加重其刑。
  (三)爰審酌被告犯罪之動機、目的、手段，車禍事故發生之過失
    程度，尚有下車察看，惟未待警員到場處理即逃逸，棄被害
    人於不顧，對被害人生命、身體造成相當程度之危害，漠視
    他人人身安全，惡性及非難程度不輕，惟犯罪後尚能坦承犯
    行，犯罪後態度良好，並與被害人許裕安達成和解，有和解
    書1份附卷可按，尚知悔改等一切情狀，量處如主文所示之
    刑。
四、適用法律依據：
  (一)刑事訴訟法第273條之1第1項、第299條第1項前段。
  (二)刑法第185條之4、第47條第1項。
本案經檢察官吳昆璋到庭執行職務。
中    華    民    國   100    年    8     月    26    日
                    交通法庭    法  官  洪挺梧
以上正本證明與原本無異。
如不服本判決應於收受送達後10日內向本院提出上訴書狀，並應
敘述具體理由；其未敘述上訴理由者，應於上訴期間屆滿後20日
內向本院補提理由書（均須按他造當事人之人數附繕本）「切勿
逕送上級法院」。
                                書記官  劉雅玲
中    華    民    國   100    年    8     月    26    日
附錄本案論罪科刑法條：
中華民國刑法第185條之4
（肇事遺棄罪）
駕駛動力交通工具肇事，致人死傷而逃逸者，處6月以上5年以下
有期徒刑。